臺灣屏東地方法院刑事判決　　　　　　　100年度訴字第703號
公　訴　人　臺灣屏東地方法院檢察署檢察官
被　　　告　蘇平南
　　　　　　陳祈豪
上列被告因搶奪等案件，經檢察官提起公訴（100年度偵字第4381號
），本院判決如下：
    主  文
蘇平南犯如附表一、二所示之罪，各處如附表一、二所示之刑。
應執行有期徒刑柒年。
陳祈豪犯如附表二所示之罪，處如附表二所示之刑。應執行有期
徒刑貳年。
陳祈豪其餘被訴部分無罪。
    事  實
一、蘇平南前於民國96年間，因搶奪等案件，經臺灣嘉義地方法
    院以96年度訴字第874 號判處有期徒刑1 年確定，於97年9
    月2 日縮刑期滿執行完畢；陳祈豪曾於84年間，因違反懲治
    盜匪條例案件，經最高法院以86年度台上字第7304號判處有
    期徒刑9 年確定，於97年3 月27日縮刑期滿執行完畢。
二、蘇平南基於意圖為自己不法所有之竊盜犯意，於附表一編號
    1 所示時間、地點，以該編號所示方法遂行竊盜；復基於為
    自己不法所有之意圖，分別於附表一編號2 至11所示時間、
    地點，趁各該編號所示之人不及防備之際，搶奪各該編號所
    示財物。
三、蘇平南與陳祈豪意圖為自己不法之所有，基於竊盜或搶奪之
    犯意聯絡，於附表二編號1 、附表二編號2 所示時間、地點
    ，共同竊盜或搶奪各該編號所示財物。
四、案經劉梨花、吳秀賢、李宜蓉訴由屏東縣政府警察局屏東分
    局報告臺灣屏東地方法院檢察署檢察官偵查起訴。
    理  由
甲、有罪部分
壹、證據能力部分
一、被告以外之人於偵查中向檢察官所為陳述，依刑事訴訟法第
    159 條之1 第2 項規定，原則上得為證據。查附表一編號2
    、3 、7 、9 、11所示證人於偵查中向檢察官具結所為之證
    述，被告2 人均未抗辯該審判外陳述有何顯不可信之情況，
    亦未請求行使詰問權，依前開法條規定，當有證據能力。
二、按被告以外之人於審判外之陳述，雖不符刑事訴訟法第159
    條之1 至之4 等規定，惟經當事人於審判程序同意作為證據
    ，法院審酌該言詞或書面陳述作成時之情況，認為適當者，
    亦得為證據；又當事人、代理人或辯護人於法院調查證據時
    ，知有刑事訴訟法第159 條第1 項不得為證據之情形，而未
    於言詞辯論終結前聲明異議者，視為有前項之同意，刑事訴
    訟法第159 條之5 定有明文。本件當事人對附表一編號1 、
    4 、5 、6 、8 、10及附表二編號1 、2 所示證人於警詢所
    為之證述，未在言詞辯論終結前聲明異議，本院審酌上開證
    據作成時，並無不當取供或非法取得情形，認以之作為本案
    證據亦屬適當，故依法有證據能力。
貳、實體部分
一、上開事實，業據被告蘇平南、陳祈豪坦承不諱，並有附表一
    、二各該編號所示人證、物證可資佐證，是認被告2 人之自
    白與事實相合，堪予採信，從而本件罪證明確，其等犯行洵
    足認定，應依法論科。
二、論罪科刑：
(一)、核被告蘇平南所為，附表一編號1 及附表二編號1 部分，均
    係犯刑法第320 條第1 項之竊盜罪；附表一編號2 至10及附
    表二編號2 部分，均係犯刑法第325 條第1 項之搶奪罪；附
    表一編號11部分，係犯刑法第325 條第3 項、第1 項之搶奪
    未遂罪。被告蘇平南實行附表一編號4 、8 、11所示犯罪，
    於搶奪過程中雖有因拉扯致被害人受有傷害，惟尚查無積極
    證據足認被告蘇平南另有傷害之故意，被害人受傷應為被告
    蘇平南之搶奪不法腕力實施所致之當然結果，爰不另論以傷
    害罪。
(二)、核被告陳祈豪所為，附表二編號1 部分，係犯刑法第320 條
    第1 項之竊盜罪；附表二編號2 部分，係犯刑法第325 條第
    1 項之搶奪罪。
(三)、如附表二所示犯行，被告蘇平南與被告陳祈豪有犯意聯絡和
    行為分擔，為共同正犯。
(四)、被告蘇平南所犯如附表一所示11罪及附表二所示2 罪，被告
    陳祈豪所犯如附表二所示2 罪，犯意個別、行為互殊，均應
    分論併罰。而被告蘇平南、陳祈豪各有如事實欄所載犯罪科
    刑及執行情形，有各該臺灣高等法院被告前案紀錄表可稽，
    其受有期徒刑執行完畢後，5 年以內故意再犯本件有期徒刑
    以上之罪，均為累犯，俱依刑法第47條第1 項規定加重其刑
    。
(五)、被告蘇平南所為附表一編號11部分，雖已著手於搶奪行為之
    實施，惟尚未取得財物，足認其犯行尚屬未遂，實害未如既
    遂犯所生危害之重大，爰依刑法第25條第2 項之規定，按既
    遂犯之刑度減輕其刑，並依法先加後減之。
(六)、爰審酌被告蘇平南早於79年間已有搶奪、竊盜、毒品等多項
    前案，被告陳祈豪於81年間即有搶奪、盜匪、竊盜等數項前
    案，素行同屬不佳，有各該前案記錄表在卷可查，如今其等
    再度犯案，顯見未因歷經刑事程序而記取教訓；被告2 人年
    輕力壯，非無謀生能力，竟不思循正當途徑賺取所需，其等
    犯罪動機可議，又竊取他人機車為犯罪工具，於公共道路上
    對被害人施以不法腕力搶奪財物，危及被害人之人身及財產
    安全，惡性非輕；被告蘇平南更接連犯下數十起搶奪案，搶
    奪之財物頗多，加害價值高，且被害人均為女性，其犯行不
    僅危殆被害人之安全，造成被害人心理恐懼，更嚴重破壞治
    安，使社會人心不安，犯罪結果影響深遠，有重懲收得矯治
    之必要；惟念及被告蘇平南、陳祈豪均自白罪行不諱等一切
    情狀，各量處如主文所示之刑，併依法定應執行刑，以資懲
    儆。
乙、無罪部分
壹、公訴意旨略以：被告陳祈豪與被告蘇平南意圖為自己不法之
    所有，基於竊盜之犯意聯絡，於附表一編號1 所示時間、地
    點，以該編號所示方法遂行竊盜；被告陳祈豪與被告蘇平南
    復意圖為自己不法之所有，基於搶奪之犯意聯絡，分別於附
    表一編號2 至11所示時間、地點，趁各該編號所示之人不及
    防備之際，搶奪各該編號所示之財物。因認被告陳祈豪涉犯
    刑法第320 條第1 項竊盜罪嫌及刑法第325 條第1 項、第3
    項搶奪罪嫌等語。
貳、按犯罪事實應依證據認定之，無證據不得認定犯罪事實，刑
    事訴訟法第154 條第2 項定有明文。次按事實之認定，應憑
    證據，如未能發現相當證據，或證據不足以證明，自不能以
    推測或擬制之方法，以為裁判之基礎；又認定犯罪事實所憑
    之證據，雖不以直接證據為限，間接證據亦包括在內，然而
    無論直接或間接證據，其為訴訟上之證明，須於通常一般之
    人不致有所懷疑，而得確信其為真實之程度者，始得據為有
    罪之認定；再認定不利於被告之事實，須依積極證據，苟積
    極證據不足為不利於被告事實之認定時，即應為有利於被告
    之認定，更不必有何有利之證據（最高法院30年上字第81 6
    號、40年台上字第86號、76年台上字第4986號判例意旨參照
    ）。
、公訴人認被告陳祈豪涉犯上揭罪嫌，無非以被害人之指述為
    依據。訊據被告陳祈豪堅決否認有為附表一編號1 之竊盜及
    附表一編號2 至11之搶奪犯行，辯稱：我只有在附表二編號
    1 所示時間、地點跟被告蘇平南一起偷機車，並在附表二編
    號2 所示時間、地點與被告蘇平南共同搶奪他人財物等語。
肆、經查，附表一編號1 之被害人林伯穎於警詢證稱：我沒看到
    當時竊盜我機車的歹徒，所以我無法確認是不是陳祈豪、蘇
    平南等語明確（見警卷第148-149 頁）；附表一編號2 之被
    害人陳秀玉於警詢證稱：我被一名體格壯碩的男子騎乘機車
    搶奪等語（見警卷第179 頁）；附表一編號3 之被害人劉梨
    花於警詢證稱：歹徒是一個男子（見警卷第187 頁）；附表
    一編號4 之被害人吳秀賢於警詢時證稱：搶奪我的男子獨自
    一人頭戴安全帽等語（見警卷第200 頁）；附表一編號5 之
    被害人李宜蓉於警詢證稱：歹徒只有一人等語（見警卷第21
    2 頁）；附表一編號6 之被害人簡淑慧於警詢證稱：搶嫌是
    一名男子等語（見警卷第225 頁）；附表一編號7 之被害人
    洪莊美英於警詢證稱：搶奪我財物的只有一個男性歹徒等語
    （見警卷第232 頁）；附表一編號8 之被害人蕭玉秀於警詢
    證稱：只有歹徒一人行搶等語（見警卷第246 頁）；附表一
    編號9 之被害人鍾龍招於警詢證稱：行搶歹徒為一人騎一部
    重機車等語（見警卷第255 頁）；附表一編號10之被害人呂
    妘姍於警詢證稱：歹徒是一名年輕男子（見警卷第272 頁）
    ；附表一編號11之被害人王家榛於警詢證稱：歹徒一名身材
    略胖高等語（見警卷第281 頁）；參以附表一編號2 至11所
    示監視錄影畫面，均為一名男子騎乘機車之影像（見警卷第
    184 、191 、193 、203 、205 、214 、228 、236 、248
    、261 、274-275 、284 頁）等情；佐以共同被告蘇平南於
    本院審理時供稱：僅附表二編號1 之竊盜與附表二編號2 之
    搶奪是與被告陳祈豪一起做的，其餘附表一各該編號犯行均
    為我一個人所為等語（見本院卷第75頁反面、76頁），是公
    訴人所舉證之證明方法，尚不足證明被告陳祈豪有附表一編
    號1 之竊盜犯行及附表一編號2 至11之搶奪犯行，此外，復
    查無其他具體事證足資證明，此部分自屬不能證明被告陳祈
    豪犯罪，揆諸前開法條規定及判例意旨，自應就此諭知被告
    陳祈豪無罪之判決。
據上論斷，應依刑事訴訟法第299 條第1 項前段、第301 條第1
項，刑法第28條、第320 條第1 項、第325 條第1 項、第3 項、
第51條第5 款、第25條第2 項、第47條第1 項，刑法施行法第1
條之1 ，判決如主文。
本案經檢察官許英輝到庭執行職務。
中    華    民    國  100     年    10    月    18    日
                  刑事第四庭  審判長法  官  莊鎮遠
                                    法  官  李謀榮
                                    法  官  邱瓊瑩
以上正本證明與原本無異。
如不服本判決應於收受判決後10日內向本院提出上訴書狀，並
應敘述具體理由；其未敘述上訴理由者，應於上訴期間屆滿後
20日內向本院補提理由書（均須按他造當事人之人數附繕本）
「切勿逕送上級法院」。
中    華    民    國  100     年    10    月    18    日
                                    書記官  邱淑婷
附錄本判決論罪科刑法條：
刑法第320條
意圖為自己或第三人不法之所有，而竊取他人之動產者，為竊盜
罪，處5  年以下有期徒刑、拘役或 5 百元以下罰金。
意圖為自己或第三人不法之利益，而竊佔他人之不動產者，依前
項之規定處斷。
前二項之未遂犯罰之。
刑法第325條
意圖為自己或第三人不法之所有，而搶奪他人之動產者，處 6
月以上 5 年以下有期徒刑。
因而致人於死者，處無期徒刑或 7 年以上有期徒刑，致重傷者
，處 3 年以上 10 年以下有期徒刑。
第 1 項之未遂犯罰之。
附表一：蘇平南單獨所為
┌─┬────┬─────────┬──────────┬───────┐
│編│犯罪時間│犯罪方法          │證據                │論罪科刑      │
│號│、地點  │                  │                    │              │
├─┼────┼─────────┼──────────┼───────┤
│1 │100 年2 │蘇平南趁車主林伯穎│被告蘇平南之自白、證│蘇平南犯竊盜罪│
│  │月24日21│鑰匙未拔之隙，徒手│人林伯穎之證述、內政│，累犯，處有期│
│  │時45 分 │竊取林伯穎停放該處│部警政署刑事警察局鑑│徒刑陸月。    │
│  │許，在高│之車牌號碼PQ9-482 │定書、失車案件基本資│              │
│  │雄市新興│號重型機車1 部（查│料詳細畫面報表、贓物│              │
│  │區中山一│獲後贓物已由被害人│認領保管單、屏東縣政│              │
│  │路243 號│領回）。          │府警察局車輛尋獲電腦│              │
│  │前。    │                  │輸入單、屏東縣政府警│              │
│  │        │                  │察局鑑識科刑事現場勘│              │
│  │        │                  │察報告卷宗、採證照片│              │
│  │        │                  │（警卷第148 、125-12│              │
│  │        │                  │6 、152 、153、155、│              │
│  │        │                  │130-132 、99-105 、 │              │
│  │        │                  │127-129 、138-139 頁│              │
│  │        │                  │，本院卷第33、49-59 │              │
│  │        │                  │、68、75頁）。      │              │
├─┼────┼─────────┼──────────┼───────┤
│2 │100 年2 │蘇平南騎乘上開機車│被告蘇平南之自白、證│蘇平南犯搶奪罪│
│  │月27日22│行至左揭地點，趁步│人陳秀玉之證述、監視│，累犯，處有期│
│  │時40 分 │行之陳秀玉未及注意│錄影畫面、採證照片（│徒刑壹年陸月。│
│  │許，在高│，即徒手搶奪其黑色│警卷第179 、181 、18│              │
│  │雄市三民│皮包1 只（內有金融│3- 184、185 頁，偵卷│              │
│  │區○○路│卡、身分證1 張、健│第76頁，本院卷第75頁│              │
│  │686 號前│保卡1 張、殘障手冊│）。                │              │
│  │。      │、捷運卡、現金新臺│                    │              │
│  │        │幣〈下同〉1095元、│                    │              │
│  │        │越幣10萬元、韓幣3 │                    │              │
│  │        │萬元、港幣250 元、│                    │              │
│  │        │日幣3 千元及手機1 │                    │              │
│  │        │支等物）。        │                    │              │
├─┼────┼─────────┼──────────┼───────┤
│3 │100 年3 │蘇平南騎乘上開機車│被告蘇平南之自白、證│蘇平南犯搶奪罪│
│  │月2 日13│行至左揭地點，趁騎│人劉梨花之證述、監視│，累犯，處有期│
│  │時25 分 │乘機車之劉梨花未及│錄影畫面、採證照片（│徒刑壹年捌月。│
│  │許，在屏│注意，即徒手搶奪其│警卷第187-190 、191-│              │
│  │東縣萬丹│置於機車腳踏板處之│194頁，偵卷第76頁， │              │
│  │鄉寶厝村│皮包1 只（內有存摺│本院卷第75頁）。    │              │
│  │萬新路  │2 本、印章1 顆、身│                    │              │
│  │1409巷口│分證1 張、健保卡1 │                    │              │
│  │。      │張、現金4 萬元及手│                    │              │
│  │        │機1 支等物）。    │                    │              │
├─┼────┼─────────┼──────────┼───────┤
│4 │100 年3 │蘇平南騎乘上開機車│被告蘇平南之自白、證│蘇平南犯搶奪罪│
│  │月14日10│行至左揭地點，趁騎│人吳秀賢之證述、監視│，累犯，處有期│
│  │時45 分 │乘機車之吳秀賢未及│器現場圖、監視錄影畫│徒刑壹年捌月。│
│  │許，在臺│注意，即徒手搶奪其│面、採證照片、財團法│              │
│  │南市仁德│置於機車腳踏板處之│人台灣基督長老教會新│              │
│  │區○○路│咖啡色皮包1 只（內│樓醫院診斷證明書（警│              │
│  │733 號前│有信用卡3 張、提款│卷第197-200 、201 、│              │
│  │。      │卡5 張、身分證1 張│203-206 、210 頁，本│              │
│  │        │、健保卡1 張、駕照│院卷第75 頁 ）。    │              │
│  │        │、行照、現金3千 元│                    │              │
│  │        │、手機1 支及客戶保│                    │              │
│  │        │險資料等物），並致│                    │              │
│  │        │吳秀賢受有右肩擦傷│                    │              │
│  │        │、右大腿、小腿及踝│                    │              │
│  │        │磨損或擦傷、右髖挫│                    │              │
│  │        │傷之傷害。        │                    │              │
├─┼────┼─────────┼──────────┼───────┤
│5 │100 年3 │蘇平南騎乘上開機車│被告蘇平南之自白、證│蘇平南犯搶奪罪│
│  │月16日16│行至左揭地點，趁騎│人李宜蓉之證述、監視│，累犯，處有期│
│  │時40 分 │乘腳踏車之李宜蓉未│錄影畫面、採證照片（│徒刑壹年陸月。│
│  │許，在屏│及注意，即徒手搶奪│警卷第211-213 、214 │              │
│  │東縣九如│其紅色皮包1 只（內│頁，本院卷第75頁）。│              │
│  │鄉東寧村│有信用卡2 張、提款│                    │              │
│  │東寧路  │卡1 張、身分證1 張│                    │              │
│  │175 巷口│、現金700 元及手機│                    │              │
│  │。      │1 支等物）。      │                    │              │
├─┼────┼─────────┼──────────┼───────┤
│6 │100 年3 │蘇平南騎乘上開機車│被告蘇平南之自白、證│蘇平南犯搶奪罪│
│  │月21日14│行至左揭地點，趁騎│人簡淑慧之證述、監視│，累犯，處有期│
│  │時20 分 │乘腳踏車之簡淑慧未│錄影畫面、採證照片（│徒刑壹年陸月。│
│  │許，在高│及注意，即徒手搶奪│警卷第221-226 、227-│              │
│  │雄市仁武│其置於車籃之黑色皮│228 、229 頁，本院卷│              │
│  │區○○路│包1 只（內有現金60│第75頁）。          │              │
│  │189 巷口│0 元、手機1 支及鑰│                    │              │
│  │。      │匙1 串等物）。    │                    │              │
├─┼────┼─────────┼──────────┼───────┤
│7 │100 年3 │蘇平南騎乘上開機車│被告蘇平南之自白、證│蘇平南犯搶奪罪│
│  │月25日10│行至左揭地點，趁騎│人洪莊美英之證述、監│，累犯，處有期│
│  │時47 分 │乘腳踏車之洪莊美英│視錄影畫面、採證照片│徒刑壹年陸月。│
│  │許，在屏│未及注意，即徒手搶│（警卷第231-235 、23│              │
│  │東縣里港│奪其黑色皮包1 只（│6 、237頁，偵卷第75 │              │
│  │鄉里○路│內有存摺1 本、交換│頁 ，本院卷第75頁） │              │
│  │69巷3 號│簿及現金300 元等物│。                  │              │
│  │前。    │）。              │                    │              │
├─┼────┼─────────┼──────────┼───────┤
│8 │100 年3 │蘇平南騎乘上開機車│被告蘇平南之自白、證│蘇平南犯搶奪罪│
│  │月31日16│行至左揭地點，趁騎│人蕭玉秀之證述、監視│，累犯，處有期│
│  │時16 分 │乘機車之蕭玉秀未及│錄影畫面、採證照片（│徒刑壹年捌月。│
│  │許，在高│注意，即徒手搶奪其│警卷第242-247 、248 │              │
│  │雄市燕巢│置於機車腳踏板處之│、249頁，本院卷第75 │              │
│  │區○○路│紫色皮包1 只（內有│頁）。              │              │
│  │2 號前。│提款卡1 張、超市消│                    │              │
│  │        │費卡、信用卡1 張、│                    │              │
│  │        │印章3 顆、身分證2 │                    │              │
│  │        │張、健保卡2 張、現│                    │              │
│  │        │金2700元及燕巢農會│                    │              │
│  │        │供銷部鐵捲門遙控器│                    │              │
│  │        │等物），並致蕭玉秀│                    │              │
│  │        │受有雙腳膝蓋、右腳│                    │              │
│  │        │掌擦傷之傷害。    │                    │              │
├─┼────┼─────────┼──────────┼───────┤
│9 │100 年4 │蘇平南騎乘車牌號碼│被告蘇平南之自白、證│蘇平南犯搶奪罪│
│  │月12日15│H9C-770 號重型機車│人鍾龍招之證述、刑案│，累犯，處有期│
│  │時許，在│至左揭地點，趁騎乘│現場測繪圖、監視錄影│徒刑壹年陸月。│
│  │屏東縣內│機車之鍾龍招未及注│畫面、採證照片（警卷│              │
│  │埔鄉大新│意，即徒手搶奪其置│第251-255 、262 、25│              │
│  │村信義路│於機車腳踏板處之黑│3 、256-261 頁，偵卷│              │
│  │185 號前│色皮包1 只（內有信│第76頁，本院卷第75頁│              │
│  │。      │用卡1 張、存摺2 本│）。                │              │
│  │        │、印章6 顆、身分證│                    │              │
│  │        │2 張、健保卡4 張、│                    │              │
│  │        │退休支付證、現金3,│                    │              │
│  │        │300 元及遙控器1 支│                    │              │
│  │        │等物）。          │                    │              │
├─┼────┼─────────┼──────────┼───────┤
│10│100 年4 │蘇平南騎乘上開機車│被告蘇平南之自白、證│蘇平南犯搶奪罪│
│  │月12日17│行至左揭地點，趁騎│人呂妘姍之證述、監視│，累犯，處有期│
│  │時30 分 │乘機車之呂妘姍未及│錄影畫面、採證照片（│徒刑壹年陸月。│
│  │許，在高│注意，即徒手搶奪其│警卷第268-272 、273-│              │
│  │雄市大樹│置於機車腳踏板處之│275 、276 頁，本院卷│              │
│  │區○○路│銀灰色皮包1 只（內│第75頁）。          │              │
│  │里嶺大橋│有金融卡2 張、身分│                    │              │
│  │前。    │證1 張、健保卡1 張│                    │              │
│  │        │及手機2 支等物）。│                    │              │
├─┼────┼─────────┼──────────┼───────┤
│11│100 年4 │蘇平南騎乘上開機車│被告蘇平南之自白、證│蘇平南犯搶奪未│
│  │月18日15│行至左揭地點，趁步│人王家榛之證述、監視│遂罪，累犯，處│
│  │時許，在│行之王家榛未及注意│錄影畫面、採證照片（│有期徒刑壹年肆│
│  │高雄市鳳│，著手搶奪其背在左│警卷第278-282 、283-│月。          │
│  │山區博愛│側之皮包，惟因與王│284、286-287 頁，偵 │              │
│  │路571 號│家榛發生拉扯而未遂│卷第75頁，本院卷第75│              │
│  │前。    │，王家榛因此受有雙│頁）。              │              │
│  │        │腳多處挫傷、左腳踝│                    │              │
│  │        │扭拉傷之傷害。    │                    │              │
└─┴────┴─────────┴──────────┴───────┘
附表二：蘇平南、陳祈豪共同所為
┌─┬────┬─────────┬──────────┬───────┐
│編│犯罪時間│犯罪方法          │證據                │論罪科刑      │
│號│、地點  │                  │                    │              │
├─┼────┼─────────┼──────────┼───────┤
│1 │100 年4 │蘇平南、陳祈豪趁車│被告蘇平南之自白、被│蘇平南共同犯竊│
│  │月9 日18│主鑰匙未拔之隙，共│告陳祈豪之自白、證人│盜罪，累犯，處│
│  │時許，在│同徒手竊取王重堯停│王重堯之證述、失車案│有期徒刑陸月。│
│  │高雄市楠│放該處之車牌號碼  │件基本資料詳細畫面報│陳祈豪共同犯竊│
│  │梓區鳳楠│H9C-770 號重型機車│表、贓物認領保管單、│盜罪，累犯，處│
│  │路225 號│1 部（查獲後贓物已│屏東縣政府警察局車輛│有期徒刑陸月。│
│  │前。    │由被害人領回）。  │尋獲電腦輸入單、屏東│              │
│  │        │                  │縣政府警察局鑑識科刑│              │
│  │        │                  │事現場勘察報告卷宗、│              │
│  │        │                  │內政部警政署刑事警察│              │
│  │        │                  │局鑑定書、監視錄影畫│              │
│  │        │                  │面、採證照片（警卷第│              │
│  │        │                  │157-161 、163 、164 │              │
│  │        │                  │、165 、106-109、166│              │
│  │        │                  │-168、110-120 、139 │              │
│  │        │                  │頁反面-143、169-175 │              │
│  │        │                  │頁，本院卷第33、49-5│              │
│  │        │                  │9 、68、75頁）。    │              │
├─┼────┼─────────┼──────────┼───────┤
│2 │100 年4 │蘇平南、陳祈豪分別│被告蘇平南之自白、被│蘇平南共同犯搶│
│  │月21日18│騎乘附表一編號1 及│告陳祈豪之自白、證人│奪罪，累犯，處│
│  │時57 分 │附表二編號1所 示機│康美櫻之證述、監視錄│有期徒刑壹年拾│
│  │許，在高│車至左揭地點，趁步│影畫面、採證照片（警│月。          │
│  │雄市小港│行之康美櫻未及注意│卷第26、31、289-292 │陳祈豪共同犯搶│
│  │區○○路│，即共同徒手搶奪其│、296-299頁，本院卷 │奪罪，累犯，處│
│  │620 之2 │香奈兒皮包1 只（內│第75頁）。          │有期徒刑壹年捌│
│  │號前。  │有存摺1 本、信用卡│                    │月。          │
│  │        │2 張、身分證、健保│                    │              │
│  │        │卡、駕照、現金11萬│                    │              │
│  │        │7,000 元、支票2 張│                    │              │
│  │        │及手機1 支等物）。│                    │              │
└─┴────┴─────────┴──────────┴───────┘